

DATOS PERSONALES

(54) 342 5425720

leandro4penna@gmail.com

★ Zeballos 1320, Rosario, Argentina

github.com/LeandroPenna1

OPERFIL PERSONAL

Cuento con la capacidad para el trabajo en equipo siendo responsable y proactivo. Si bien mi experiencia no es sólida, mis ganas y entusiasmo por conseguir un primer desafío en este área equilibrarían la falta de la misma. Me considero una persona autodidacta, capacitándome día a día, tanto en la parte de Backend, Front end y también Data Analytics.

OBJETIVO LABORAL

Si bien actualmente estoy trabajando en el rubro de logística, es mi intención conseguir mi primera experiencia en la parte tech y poder consolidarme.

CONOCIMIENTOS

- Javascript: Nivel Intermedio.
- Python: Nivel intermedio.
- NodeJS: Nivel básico.
- SQL: Nivel básico.
- HTML: Nivel intermedio.
- CSS: Nivel básico.
- Excel: Nivel avanzado.
- Git Git Hub
- Inglés Nivel escrito: intermedio
- Inglés Nivel oral: básico

LEANDRO PENNA

• EXPERIENCIA LABORAL

NORCES - LOGISTICA

JUNIO 2023 - ACTUALIDAD

- Armado de pedidos.
- Gestión de inventario.
- Coordinación de envíos y entregas.
- Optimización de rutas.
- Constante coordinación con el área de ventas.
- A menudo, despacho de mercadería y manejo de valores.

DROGUERIA 20 DE JUNIO - LOGISTICA

JULIO 2022 - JUNIO 2023

- Armado de pedidos.
- Abastecimientos de insumos.
- Control del sector.
- Control de vencimientos.
- Coordinacion en conjunto con áreas de depósito y facturación.
- Tareas de facturación de grandes pedidos.

FORMACIÓN ACADÉMICA

ENERO 2024 - AGOSTO 2024

CARRERA DE DESARROLLO FRONT END REACT

Desarrollo Web. Javascript. ReactJS.

Conjunto de cursos brindado por CoderHouse.

FEBRERO 2023 - NOVIEMBRE 2023 (Finalizado)

ARGENTINA PROGRAMA

1ra Etapa: Programación imperativa en Javascript.

2da Etapa: Páginas Web con componentes dinámicos (React).

3ra Etapa: Front-end de sitio web usando API.

Curso brindado por la Universidad Nacional de Córdoba (FaMaF UNC).

JULIO 2023 (Finalizado)

INTRODUCCIÓN A LAS HABILIDADES EN ANÁLISIS DE DATOS

Curso brindado por Linkedin y Microsoft

MARZO 2019 - MARZO 2022 (Finalizado)

TECNICATURA EN HIGIENE Y SEGURIDAD LABORAL

Instituto Superior Jerárquicos Nº 4086.

JUNIO 2018 - AGOSTO 2018 (Finalizado)

CURSO "EXCEL AVANZADO"

Instituto ICOP N° 4021.

2011 - 2015 (Finalizado)

COLEGIO NUESTRA SEÑORA DE GUADALUPE Nº 1147

Bachillerato con orientación en Ciencias Económicas.